臺灣臺中地方法院交通事件裁定　　　　　　　　　　九十一年度交聲字第八六七號
　　原處分機關　交通部公路總局台中區監理所
　　異議人即
　　受處分人　　甲○○
右列受處分人因違反道路交通管理處罰條例案件，對於交通部公路總局台中區監理所
九十一年十月十八日所為之裁決（中監違字第裁六○─ＧＢ0000000號裁決書
），聲明異議，本院裁定如左：
    主  文
異議駁回。
    理  由
一、原處分機關略以：本案係台中市警察局第六分局舉發受處分人甲○○駕駛車號３
    Ｊ─５６０８號自小客車於九十一年六月三十日三時五十分許，在台中市○○路
    處，因以「危險方式駕車」違規，受處分人於應到案日期前提出申訴，經原舉發
    機關函覆違規屬實，該所遂於九十一年十月十八日以中監違字第裁六○─ＧＢ0
    000000號裁決書裁處罰鍰新台幣一萬八千元整，並吊扣車輛牌照三個月，
    並記違規點數三點，於法並無不合等語。
二、本件異議人即受處分人甲○○則以：異議人於九十一年六月三十日夜間自彰化載
    友人李威霆返回台中，剛下中彰快速道路到環中路上就看見前方大量塞車，每台
    車輛都無法移動，異議人之車輛為車陣的最後一輛，未料，約莫五至十分鐘後後
    方竟有警車開來警員並指稱異議人危險駕駛，該員警隨即離去，並由後來的員警
    不由分說的開立罰單，該舉發實有違誤，爰聲明異議云云。
三、按汽車駕駛人，駕駛汽車在道路上蛇行，或以其他危險方式駕車者處新臺幣六千
    元以上二萬四千元以下罰鍰並吊扣該車輛牌照三個月、並記違規點數三點，道路
    交通管理處罰條例第四十三條、第六十三定有明文。經查：本件受處分人即異議
    人甲○○於九十一年六月三十日三時五十分許，在台中市○○路處，駕駛車號３
    Ｊ─５６０８號自小客車，以危險方式駕車違規為台中市警察局第六分局查獲並
    掣開舉發通知單等情，有中市警交字第ＧＢ0000000舉發違規通知單一紙
    在卷可稽。雖異議人辯稱：當時係自彰化載友人李威霆返回台中，剛下中彰快速
    道路到環中路上就看見前方大量塞車，每台車輛都無法移動，異議人之車輛為車
    陣的最後一輛，後竟有警車開來警員並指稱異議人危險駕駛云云，並聲請訊問證
    人李威霆以證明其所辯屬實。惟經本院於九十一年十一月二十七日傳訊證人李威
    霆到庭證述：當天我要回彰化是我要求異議人去我家進化路載我回去彰化，當天
    只有我們二人，從台中到彰化及自彰化回來我們都在一起等語。核與庭訊當天異
    議人所稱：是友人李威霆以電話要求我自台中到彰化福山里將伊載回台中，因不
    熟悉路線，故去彰化途中李威霆皆以電話聯絡告知我路線等語，出入甚大，則證
    人李威霆於異議人違規時是否在車上，其疑問甚大，故其證言應不足資為異議人
    所辯實在之證據。而舉發員警並提出九十一年六月三十日三時五十五分許另部同
    以危險方式駕車之車號７Ｑ－６３０５號自小客車之舉發違規通知單一紙，核與
    異議人之違規通知單所載之違規時點相符，另有原舉發機關九十一年七月二十九
    日以中分六交字第０９１００１８９８３號函覆稱：查舉發員警係於環中路當場
    發現該車在快速道上蛇行而加以攔停等語，並有該函一紙在卷可憑。且衡諸常情
    ，該舉發警員與異議人間夙無怨隙，當不致無端設詞誣陷，異議人空言未有以危
    險方式駕駛云云，並不足採信。從而，原處分機關援引前開規定，裁處罰鍰新台
    幣一萬八千元整，並吊扣車輛牌照三個月，並記違規點數三點，核無不當。本件
    聲明異議為無理由，應予駁回。
四、據上論斷，應依道路交通管理處罰條例第八十七條第二項，道路交通案件處理辦
    法第十九條，裁定如主文。
中      華      民      國    九十一    年    十二       月    廿五     日
                                        臺灣臺中地方法院交通法庭
                                            法  官   王  靜  秋
右正本證明與原本無異。
如不服本裁定應於送達後五日內向本院提出抗告狀。
                                            書記官
中      華      民      國    九十一    年    十二    月   二十五     日
